de: Typ des Wachstumsmediums: Kokosfaser; Hydroponisches Substrat; Torfmoos; Torfpellets; Perlit- und Vermiculitmischung; Blumenerde; Steinwolle; Anzuchterde; Sonstiges
da: Vækstmediumtype: Kokosfibre; Hydroponisk substrat; Tørvemos; Tørvepiller; Perlit- og vermikulitblanding; Pottejord; Stenuld; Frøstarterblanding; Andet
es: Tipo de medio de cultivo: Fibra de coco; Sustrato hidropónico; Musgo de turbera; Pellets de turba; Mezcla de perlita y vermiculita; Tierra para macetas; Lana de roca; Mezcla de semillas para principiantes; Otros
lt-LT: Auginimo terpės tipas: Kokosų pluoštas; Hidroponinis substratas; Durpių samanos; Durpių granulės; Perlito ir vermikulito mišinys; Vazoninis dirvožemis; Akmens vata; Sėklų daiginimo mišinys; Kita
ru: Тип субстрата: Кокосовое волокно; Гидропонный субстрат; Торфяной мох; Торфяные гранулы; Смесь перлита и вермикулита; Почва для горшечных растений; Минеральная вата; Смесь для рассады; Другое
th: ประเภทของวัสดุปลูก: ขุยมะพร้าว; วัสดุปลูกพืชไฮโดรโพนิกส์; พีทมอส; พีทมอสอัดเม็ด; ส่วนผสมเพอร์ไลต์และเวอร์มิคูไลต์; ดินปลูกต้นไม้; ใยหินปลูกต้นไม้; วัสดุเพาะเมล็ด; อื่นๆ
nl: Type groeimedium: Kokosvezel; Hydroponisch substraat; Veenmos; Turfkorrels; Perliet- en vermiculietmix; Potgrond; Steenwol; Zaaidgrond-mix; Overig
zh-CN: 生长介质类型: 椰壳纤维; 水培基质; 泥炭藓; 泥炭颗粒; 珍珠岩和蛭石混合物; 盆栽土; 岩棉; 育苗混合土; 其他
tr: Yetiştirme ortamı türü: Hindistan cevizi lifi; Hidroponik substrat; Torf yosunu; Turba peletleri; Perlit ve vermikülit karışımı; Saksı toprağı; Kaya yünü; Tohum başlatma karışımı; Diğer
ko: 재배 배지 유형: 코코 피트; 수경재배 배지; 피트모스; 피트 펠릿; 펄라이트/버미큘라이트 믹스; 분갈이 흙; 암면; 파종용 상토 믹스; 기타
fr: Type de substrat: Fibre de coco; Substrat hydroponique; Tourbe; Granulés de tourbe; Mélange de perlite et de vermiculite; Terreau; Laine de roche; Mélange pour semis; Autre
bg-BG: Тип растежна среда: Кокосов субстрат; Хидропонен субстрат; Торфен мъх; Торфени пелети; Смес от перлит и вермикулит; Почва за саксии; Каменна вата; Почвена смес за разсад; Друго
vi: Loại giá thể trồng: Xơ dừa; Giá thể thủy canh; Rêu than bùn; Viên nén xơ dừa; Hỗn hợp đá trân châu và đá khoáng; Đất trồng trong chậu; Bông khoáng; Hỗn hợp đất gieo hạt mầm; Khác
nb: Type vekstmedium: Kokosfiber; Hydroponisk substrat; Torvmose; Torvpellets; Perlitt- og vermikulittblanding; Pottejord; Steinull; Frøjord; Annet
ro-RO: Tipul de mediu de creștere: Fibră de nucă de cocos; Substrat hidroponic; Turbă de mlaștină; Pelete de turbă; Amestec de perlit și vermiculit; Pământ pentru ghiveci; Lână minerală; Amestec pentru încolțire semințe; Altele
hr-HR: Vrsta medija za uzgoj: Kokosova vlakna; Hidroponski supstrat; Tresetna mahovina; Tresetne kuglice; Mješavina perlita i vermikulita; Zemlja za lončanice; Kamena vuna; Početna sjemenska mješavina; Ostalo
sk-SK: Typ substrátu: Kokosové vlákno; Hydroponický substrát; Rašelinník; Rašelinové pelety; Zmes perlitu a vermikulitu; Zemina do kvetináčov; Minerálna vlna; Substrát na klíčenie semien; Iné
en: Growing medium type: Coco coir; Hydroponic substrate; Peat moss; Peat pellets; Perlite and vermiculite mix; Potting soil; Rock wool; Seed starter mix; Other
sl-SI: Vrsta rastnega substrata: Kokosova vlakna; Hidroponski substrat; Šotni mah; Šotne pelete; Mešanica perlita in vermikulita; Zemlja za lončnice; Kamena volna; Shopify Starter; Druga
pt-PT: Tipo de meio de cultivo: Fibra de coco; Substrato hidropónico; Musgo de turfa; Pellets de turfa; Mistura de perlite e vermiculite; Terra para vasos; Lã de rocha; Mistura para germinação de sementes; Outro
fi: Kasvualustatyyppi: Kookoskuitu; Hydroponinen kasvualusta; Turvepehku; Turvepelletit; Perliitin ja vermikuliitin sekoitus; Ruukkumulta; Kivivilla; Aloittelijan siemensekoitus; Muu
hu: Növekedési közeg típusa: Kókuszrost; Hidroponikus szubsztrátum; Tőzegmoha; Tőzegpelletek; Perlit és vermikulit keverék; Virágföld; Kőzetgyapot; Magindító keverék; Egyéb
pt-BR: Tipo de meio de cultura: Fibra de coco; Substrato hidropônico; Musgo de turfa; Pastilhas de turfa; Mistura de perlita e vermiculita; Terra para vasos; Lã de rocha; Mistura para germinação de sementes; Outro
cs: Typ pěstebního média: Kokosové vlákno; Hydroponický substrát; Rašeliník; Rašelinové pelety; Směs perlitu a vermikulitu; Zemina; Minerální vlna; Výsevní substrát; Jiné
el: Τύπος υποστρώματος καλλιέργειας: Κοκοφοίνικας; Υδροπονικό υπόστρωμα; Τύρφη; Σβόλοι τύρφης; Μείγμα περλίτη και βερμικουλίτη; Χώμα για γλάστρες; Πετροβάμβακας; Αρχικό μείγμα σπόρων; Άλλο
pl: Rodzaj podłoża: Włókno kokosowe; Podłoże hydroponiczne; Torf; Krążki torfowe; Mieszanka perlitu i wermikulitu; Ziemia do doniczek; Wełna skalna; Podłoże do wysiewu; Pozostałe
zh-TW: 栽培介質類型: 椰殼纖維; 水耕栽培介質; 泥炭苔; 泥炭顆粒; 珍珠岩和蛭石混合物; 盆栽土; 岩棉; 種子發芽套組; 其他
sv: Typ av odlingsmedium: Kokosfiber; Hydroponiskt substrat; Torvmossa; Torvpellets; Perlit- och vermikulitblandning; Krukjord; Stenull; Såjord; Övrigt
it: Tipo di substrato di coltura: Fibra di cocco; Substrato idroponico; Muschio di torba; Pellet di torba; Miscela di perlite e vermiculite; Terriccio; Lana di roccia; Terriccio per semina; Altro
ja: 成育媒体の種類: ココヤシ; 水耕栽培用基質; ピートモス; ピートペレット; パーライトとバーミキュライト混合; 培養土; ロックウール; シードスターターミックス; その他